【裁判字號】    88,易,2778
【裁判日期】    890114
【裁判案由】    竊盜
【裁判全文】
臺灣桃園地方法院刑事判決                        八十八年度易字第二七七八號
    公  訴  人  臺灣桃園地方法院檢察署檢察官
    被      告  甲○○
右列被告因竊盜案件，經檢察官提起公訴（八十八年度偵字第一五六三七號）及移送
併辦（八十八年度偵字第一三七一０號），本院判決如左：
        主  文
甲○○連續攜帶兇器竊盜，累犯，處有期徒刑柒月。螺絲起子壹支沒收。
        事  實
一、甲○○前曾有二次違反麻醉藥品管理條例前科，最近一次為於民國八十六年年間
    ，因違反麻醉藥品管理條例案件，經本院判處有期徒刑六月，如易科罰金，以三
    百元折算一日確定，於八十七年二月十九日易科罰金執行完畢，猶不知悛悔。竟
    基於意圖為自己不法所有之概括犯意，先於八十八年七月二十三日晚間七時五十
    分許，持其所有客觀上足以對人之生命、身體、健康構成威脅之螺絲起子乙支，
    前往桃園縣中壢市○○○路○段五一０號「家樂福公司」（起訴書誤載為加樂福
    公司）之停車場內，見翁世賢所有而供其妻乙○○使用之車號為Ｋ五—二七五０
    號之自小客車，停放在上址停車場內無人看管之際，以自備之螺絲起子將該車後
    行李廂鎖頭撬開，竊取置於其內之現金新台幣（下同）五萬七千元、乙○○及翁
    碧雲之身分證共二枚、Ｋ五—二七五０號之汽車行照、機車行照各乙枚、花旗信
    用卡、第一銀行金融卡、二張富邦銀行金融卡、郵局金融卡、健保卡、鍾國強信
    用卡支付單（三千五百七十元）、行動電話乙支（電話號碼000000000
    0）、家中鑰匙共五支，得手後供己使用；又於八十八年八月十六日晚上七時許
    ，持其所有上開螺絲起子乙支，至上址停車場內，見丙○○所駕駛車號ＣＬ－一
    六一０號小客車停放於上開停車場內，無人看管之際，以自備之螺絲起子將該車
    後行李廂鎖頭撬開，竊取置於其內丙○○所有之皮包一個（內有現金一千元、機
    車駕照及汽車行照各一紙、家中鑰匙三串、行動電話電池一個、電話簿一本、購
    物卡一張等物），得手後供己使用；而甲○○並嗣將上開竊得現金花用殆盡，將
    其餘物品丟棄；嗣經乙○○、丙○○發現後報警，經警分別採取上開二輛小客車
    上所餘留之指紋，送鑑定後，始分別八十八年九月二十八日、八十八年十月三十
    一日循線查獲甲○○。
二、案經乙○○、丙○○分別訴由桃園縣警察局中壢分局、八德分局報請台灣桃園地
    方法院檢察署檢察官偵查起訴暨移送本院併為審理。
        理  由
一、訊據被告甲○○對於右揭時、地，持其所有之螺絲起子乙支竊取他人財物之事實
    ，迭於警訊中及本院審理時坦承不諱，核與告訴人乙○○、丙○○指訴之情節相
    符（見台灣桃園地方法院檢察署八十八年度偵字第一五六三七號第八頁、八十八
    年度偵字第一三七一０號第六頁至第七頁、本院八十八年十二月三十一日筆錄）
    ，並有車籍作業系統－查詢認可資料乙紙附卷可證，且在上開二輛小客車上所採
    取之指紋，經送鑑定後，與被告甲○○之指紋相符，亦有卷附之內政部警政署刑
    事警察局八十八年八月十七日（八八）刑紋字第八０三二四號、八十八年八月二
    十六日（八八）刑紋字第八四八四八號函各乙紙足憑，是見被告之自白與事實相
    符。事證明確，被告犯行，洵堪認定。
二、查刑法第三百二十一條第一項第三款之攜帶兇器竊盜罪，所謂兇器之種類並無限
    制，凡客觀上足對人之生命、身體、安全構成威脅，具有危險性之兇器均屬之，
    且只須行竊時攜帶此種具有危險性之兇器為已足，並不以攜帶之出有行兇之意圖
    為必要；螺絲起子為足以殺傷人之生命、身體之器械，顯為具有危險性之兇器。
    核被告所為，係犯刑法第三百二十一條第一項第三款之攜帶凶器竊盜罪。又公訴
    人雖未就被告於於八十八年八月十六日晚上七時許，持其所有上開螺絲起子乙支
    ，至上址停車場內，竊取丙○○所有之皮包內之上開財物，得手後供己使用部分
    提起公訴，惟此部分與已起訴之加重竊盜部分，有連續犯之裁判上一罪關係，本
    院自得併與審判，併此敘明。被告所為二次加重竊盜犯行，時間緊接，犯罪構成
    要件相同，顯係出於概括之犯意為之，為連續犯，爰依刑法第五十六條之規定以
    一加重竊盜罪論，並加重其刑。又被告曾有如事實欄所載之犯行及執行情形，有
    台灣桃園地方法院檢察署刑案資料查註紀錄表、台灣高等法院刑案被告全國前案
    紀錄表在卷可按，其於五年內再犯本案有期徒刑以上之罪，為累犯，應依刑法第
    四十七條之規定，遞加重其刑。爰審酌被告犯罪之動機、目的、手段、所得利益
    、所生危害及犯後態度等一切情狀，量處如主文所示之刑，以資懲儆。
三、螺絲起子乙支係被告所有供其犯罪所用之物，業據被告供承在卷，雖未扣案，然
    亦未能證明業已滅失，應依刑法第三十八條第一項第二款之規定宣告沒收。
據上論斷，應依刑事訴訟法第二百九十九條第一項前段，刑法第五十六條、第三百二
十一條第一項第三款、第四十七條、第三十八條第一項第二款，判決如主文。本案經
檢察官呂寧莉到庭執行職務。
中      華      民      國      八十九    年    一    月      十四      日
                                臺灣桃園地方法院刑事第四庭
                                      法  官   邱滋杉
右正本證明與原本無異。
如不服本判決，應於判決送達後十日內向本院提出上訴狀( 應附繕本 )，上訴於
臺灣高等法院。
                                      書記官   許世賢
中        華        民        國   八十九   年   一   月    二十一    日
附論罪科刑依據之法條：
刑法第三百二十一條
犯竊盜罪而有左列情形之一者，處六月以上五年以下有期徒刑：
一、於夜間侵入住宅或有人居住之建築物、船艦或隱匿其內而犯之者。
二、毀越門扇、牆垣或其他安全設備而犯之者。
三、攜帶兇器而犯之者。
四、結夥三人以上而犯之者。
五、乘火災、水災或其他災害之際而犯之者。
六、在車站或埠頭而犯之者。
前項之未遂犯罰之。


司法院資訊處製作；財團法人民間司法改革基金會備份。
